臺灣嘉義地方法院民事判決
                                   111年度嘉簡字第635號原      告  李貞嬋  
訴訟代理人  侯建宇  
被      告  蘇琳喻  
訴訟代理人  陳祐奇  
上列當事人間請求侵權行為損害賠償事件，原告提起刑事附帶民
事訴訟請求侵權行為損害賠償事件，由本院刑事庭以111年度交
附民字第7號裁定移送前來，本院於民國111年9月20日言詞辯論
終結，判決如下：
    主  文
被告應給付原告新臺幣33,249元，及自民國111年2月23日起至清
償日止，按年息5％計算之利息。
原告其餘之訴駁回。
本判決第1項得假執行。但被告如以新臺幣33,249元為原告預供
擔保，得免為假執行。
原告其餘假執行之聲請駁回。
    事實及理由
一、原告主張：
　㈠被告蘇琳喻於民國109年2月9日13時56分許駕駛車牌號碼0000
    -00號自用小客車，沿嘉義市友忠路由東北往西南方向行駛
    ，行經友忠路與北港路交岔路口時，其明知該路口為多線道
    路之交岔路口，在該路口通行之人、車，很有可能無法在燈
    號轉為紅燈前及時通過上開交岔路口，其應注意車前狀況，
    並隨時採取必要之安全措施，且依當時天候晴、日間自然光
    線、柏油路面乾燥無缺陷、無障礙物且視距良好之情形，並
    無不能注意之情事，竟未盡上開注意之義務，適有訴外人侯
    文雄搭載原告騎乘車牌號碼000-000號普通重型機車（下稱
    系爭機車），沿北港路由東南往西北方向行駛，至上開路口
    右轉欲駛入友愛路，亦疏未注意車前狀況，採取必要之安全
    措施，雙方見狀均閃避不及，而發生碰撞，致原告人、車倒
    地，因此受有右側脛骨幹閉鎖性骨折、第2、3腰椎壓迫性骨
    折、左肩旋轉肌破裂及左肩關節唇破裂之傷害（下稱系爭傷
    害）。
　㈡原告因本件車禍受有下列損害，合計新臺幣（下同）700,000
    元：
　⒈手術含住院費用270,503元：⑴因小腿骨折於109年2月9日至10
    9年2月16日在衛生福利部嘉義醫院（下稱嘉義醫院）手術 
    含住院醫療費用67,869元。⑵因腰椎第2及第3節骨折於109年
    2月22日至109年3月1日在天主教聖馬爾定醫院（下稱聖馬爾
    定醫院）手術含住院醫療費用140,403元。⑶因左肩旋轉肌破
    裂及左肩關節唇破裂於109年6月5日至109年6月13日在於聖
    馬爾定醫院手術含住院醫療費用62,231元。
　⒉長期照護費含耗品305,697元：⑴本件車禍迄今已逾2年，求償
    2年配偶自行看護費用以每月看護費10,000元計算共240,000
    元。⑵購買如附表所示醫療器材及生活耗品計65,697元。
　⒊日後2年內復健及交通費112,800元：⑴復健費：聖馬爾定醫院
    復健科單次掛號費390元預估每個月2次，經醫生診斷若需開
    立治療處方，復健治療費用另計，預估每月2,000元，因住
    所位於3樓無電梯，目前無人力搬運無法出門定期復健，預
    估2年復健費用計66,720元【計算式： (390+390+2,000)×24
    =66,720元】。⑵前往復健交通費：嘉義市脊髓損傷者協會復
    康巴士單趟費用80元，往返計160元，預估每週3次（12次/
    月），因住所位於3樓無電梯，目前無人力搬運無法出門定
    期復健，預估2年交通費用計46,080元（計算式：160×12×24
    =46,080元）。
　⒋精神慰撫金11,000元：本件車禍前原告可自行起身行走，雖
    步伐不快，仍可照料全家家務，因原告遭受撞擊驚嚇，行走
    活動已不復當年，目前主要靠輪椅活動，原本一個健全家庭
    已然破碎，全家人身心受害悲慟不已，故請求精神慰撫金。
　㈢爰依民法第184條第1項前段、第2項、第193條第1項及第195
    條第1項前段之規定，請求被告賠償上開損害。並聲明：㈠被
    告應給付原告700,000元，及自刑事附帶民事訴訟起訴狀繕
    本送達翌日起至清償日止，按年息5％計算之利息。㈡願供擔
    保，請准宣告假執行。
二、被告則以：
　㈠被告就本件車禍事故並無肇事之過失：被告駕駛車輛，沿嘉
    義市友忠路由東北往西南方向行駛，因當時被告欲自友忠路
    之快車道切到右側慢車道，故於確認其行向為綠燈後始起步
    ，起步時被告並未看到訴外人侯文雄所騎乘系爭機車，被告
    基於信賴原則逐漸將視線往右邊看以確認右後方之慢車道車
    輛，且於車輛已自外側輔助車道變換至左邊之外側車道時，
    突然遭系爭機車撞擊，被告實無過失之責，此有嘉義市政府
    警察局道路交通事故初步分析研判表為證。原告應就被告於
    本件車禍中有過失負舉證之責，倘若其無法證明被告有過失
    責任，則應駁回原告之訴。
  ㈡倘若仍認被告就本件車禍應負部分肇事責任，則被告就原告
    請求之項目答辯如下：
　⒈原告應自負90％以上之過失責任：依警察局製作之初步分析研
    判認定訴外人侯文雄行經有燈光號誌管制之交岔路口闖紅燈
    ，肇事致人受傷；被告尚未發現肇事因素，故訴外人侯文雄
    之過失責任，洵堪認定，而原告乘坐訴外人侯文雄之系爭機
    車，應承受訴外人侯文雄之過失，依比例負擔責任，而不應
    責令被告需負擔全部費用，被告認為原告應負90％以上之過
    失責任。
  ⒉原告所患「左肩旋轉肌破裂及左肩關節唇破裂」之疾病，非
    本件車禍所造成，原告此部份相關費用之請求，均應予以扣
    除：查原告於車禍發生當時至嘉義醫院急診時，僅診斷出原
    告所受之傷害為「右側脛骨幹閉鎖性骨折、第2，3腰椎壓迫
    性骨折」，並未有肩頸之疾病，而上開「左肩旋轉肌破裂及
    左肩關節唇破裂」疾病係至109年6月間原告至聖馬爾定醫院
    住院並手術，該手術時間距離本件車禍發生日已近4個月之
    久。倘若原告之左肩於事故發生當下即有傷害，理應疼痛難
    耐，又怎會拖到將近4個月時間始發現，且關於此部分傷勢
    ，聖馬爾定醫院只有表示不排除是外力，但不能以此確認是
    因為本件車禍所造成，是原告此部分就醫與被告之過失行為
    欠缺相當因果關係，此部分請求，顯屬無據，請予駁回。
　⒊醫療費用、長期照護費（含耗品）：對於原告主張之第一、
    、二次手術費67,869元、140,403元及如附表所示之醫療器
    材17,580元、生活耗品47,817元、交通費300元，沒有意見
    。
　⒋未來復健、交通費：對於日後復健及交通費112,800元，原告
    並未提供任何證據可供證明其所述之真正。
　⒌原告已請領強制險理賠金額85,911元，依強制汽車責任保險
    法第30條規定，被告得請求自賠償總額中扣除。
　㈢綜上，原告之訴為無理由，請求金額過高等語，資為抗辯。
    並答辯聲明：⒈請求駁回原告之訴。⒉如受不利判決，願供擔
    保，請准宣告免為假執行。
三、本院之判斷：
  ㈠原告主張因被告之過失導致本件車禍事故發生致其受傷之事
    實，業據其提出診斷證明書為證（本院卷第47、51、55頁）
    ，且有本院依職權調取之嘉義市政府警察局111年4月18日嘉
    市警交字第1111903529號函檢送包含道路交通事故現場圖、
    道路交通事故調查報告表㈠㈡、道路交通事故當事人談話紀錄
    表、交通事故現場照片等本件肇事資料附卷可稽（本院卷第
    71至109頁）。被告因上開過失駕駛行為，經本院刑事庭以1
    10年度交易字第371號刑事判決判決被告犯過失傷害罪，處
    有期徒刑2月，得易科罰金確定，有前開刑事判決書附卷足
    憑，並經本院依職權調閱前開刑案卷宗核閱無訛，是上開事
    實，應堪信為真實。
  ㈡按汽車行駛時，駕駛人應注意車前狀況，並隨時採取必要之
    安全措施，道路交通安全規則第94條第3項定有明文。被告
    駕駛車輛於前揭時間行經肇事地點，依上開規定本負有注意
    之義務，而依當時天候晴，光線為日間自然光線，柏油路面
    乾燥無缺陷，道路無障礙物，且視距良好，有道路交通事故
    調查報告表㈠可證，依其智識、能力，亦無不能注意之情事
    ，被告駕駛自用小客車沿友忠路由東北往西南方向行駛，且
    於案發前因友忠路燈號轉為紅燈，而為停止線後第1台停等
    紅燈之車輛，被告行向左側無其他汽車同時停等紅燈或有明
    顯障礙物。依路口監視器畫面顯示，被告於案發當日13時56
    分26秒許停等在友忠路口，後於同時57分0秒許，訴外人侯
    文雄騎乘機車搭載告訴人已進入該大型交叉路口內，並在北
    港路由東南往西北之方向騎乘，此時被告仍尚未起步，迄至
    同時57分3秒許，被告起步，訴外人侯文雄仍繼續騎乘在該
    大型交岔路口內，後於同分4秒至5秒間，被告駕駛之汽車左
    前車頭即與訴外人侯文雄騎乘之機車發生碰撞等情，有肇事
    地點路口監視器畫面勘驗筆錄附於該刑事案卷內可佐（見刑
    事卷三第41至72頁），則本案發生碰撞前，證人侯文雄已經
    騎乘機車進行交岔路口，被告停等紅燈之位置，應無任何車
    輛或足以遮蔽被告視野之障礙物在其左方視野，被告應在行
    向號誌轉為紅燈甫起步時，注意左側車前狀況即得以發現證
    人尚在騎乘機車在交岔路口中，並向其位置持續接近，自有
    不注意車前狀況，未隨時採取必要措施之過失，而證人侯文
    雄搭載告訴人騎乘機車通過該多縣道交叉路口之中途，行向
    號誌已轉為紅燈，顯有不及通過路口之情形，復又未注意車
    前狀況及周遭情形，採取適當之安全措施，以致發生本件車
    禍，亦同有過失。準此，被告之駕駛行為確有過失。被告辯
    稱對於車禍發生無過失責任，難以憑採。
　㈢被告雖又辯稱原告於事故發生時至嘉義醫院就診時並未診斷
    出有「左肩旋轉肌破裂及左肩關節唇破裂」之傷勢，故上開
    傷勢並非屬於本件車禍事故所受之傷害云云。經查，原告就
    醫之時序為：原告於109年2月9日因診斷「右側脛骨幹閉鎖
    性骨折及第2、3腰椎壓迫性骨折」在嘉義醫院急診住院行右
    側脛骨開放性復位手術，住院期間109年2月9日至109年2月1
    6日；於109年2月22日因「腰椎第2、3節壓迫性骨折」至聖
    馬爾定醫院住院治療，於109年3月1日出院；於109年6月5日
    在聖馬爾定醫院診斷「左肩旋轉肌破裂、左肩關節唇破裂」
    住院左肩接受關節清創手術及旋轉肌破裂修補手術，肌腱切
    開手術，於109年6月13日出院，共計住院9天，有上開二醫
    院之診斷證明書可證。經本院函詢聖馬爾定醫院「左肩旋轉
    肌破裂及左肩關節唇破裂」傷勢之成因為何，與本件車禍之
    關聯性，經該院函覆以：原告另於109年6月5日因左肩旋轉
    肌破裂及左肩關節唇破裂再度住院並接受手術治療，傷勢成
    因為外傷造成。因自述左肩症狀係自109年2月9日車禍受傷
    後才有，故不排除可能與109年2月9日車禍有關等情，有該
    院111年7月11日（111）惠醫字第000618號函文說明三內容
    可參（本院卷第401頁），所檢送之護理紀錄上載：「109/0
    6/05入院。由OPD輪椅入，此次因為2月底至今左手無力且無
    法上舉，建議開刀入院」（本院卷第454頁）。復參酌原告
    於109年2月本件車禍事故發生後，至109年6月接受「左肩旋
    轉肌破裂及左肩關節唇破裂」手術前為止，每月均在聖馬爾
    定醫院就診，並無再至其他醫院診所接受治療，有衛生福利
    部中央健康保險署南區業務組111年7月26日健保南費二字第
    1115027024號函附原告之健保就醫紀錄明細表可佐（本院卷
    第487至507頁），顯示原告於此段期間並無其他意外事故發
    生受傷再至醫院診所就醫治療之情形，堪認原告所受「左肩
    旋轉肌破裂及左肩關節唇破裂」應係本件車禍所造成之傷害
    。被告辯稱原告於車禍發生後4個月始診斷出此一傷勢，與
    本件車禍無因果關係存在云云，難認可採。
　㈣按故意或過失，不法侵害他人之權利者，負損害賠償責任；
    不法侵害他人之身體或健康者，對於被害人因此喪失或減少
    勞動能力或增加生活上之需要時，應負損害賠償責任；不法
    侵害他人之身體、健康、名譽、自由、信用、隱私、貞操，
    或不法侵害其他人格法益而情節重大者，被害人雖非財產上
    之損害，亦得請求賠償相當之金額，民法第184條第1項前段
    、第193條第1項及第195條第1項前段定有明文。被告因前述
    過失行為發生本件車禍，經認定如前，且被告之過失行為與
    原告所受之系爭傷害間，具有相當因果關係。故原告基於侵
    權行為之法律關係，請求被告負損害賠償責任，洵屬有據。
　㈤茲就原告請求賠償之項目及金額，審酌如下：
　⒈醫療費用270,503元：原告主張⑴因小腿骨折於109年2月9日至
    109年2月16日在衛生福利部嘉義醫院（下稱嘉義醫院）手術
     含住院醫療費用67,869元。⑵因腰椎第2及第3節骨折於109
    年2月22日至109年3月1日在天主教聖馬爾定醫院（下稱聖馬
    爾定醫院）手術含住院醫療費用140,403元。⑶因左肩旋轉肌
    破裂及左肩關節唇破裂於109年6月5日至109年6月13日在於
    聖馬爾定醫院手術含住院醫療費用62,231元，合計支出醫療
    費用270,503元，業據其提出醫療費用收據為證（本院卷第1
    61、187、191頁），核均屬系爭傷害治療所必要之費用支出
    ，此部分請求，應予准許。
　⒉長期照護費（含耗品）305,697元：
　⑴配偶2年自行照顧費用240,000元：
　①按因親屬受傷，而由親屬代為照顧被害人之起居，固係基於
    親情，但親屬看護所付出之勞力，並非不能評價為金錢，只
    因兩者身分關係密切而免除支付義務，此種親屬基於身分關
    係之恩惠，自不能加惠於加害人，故由親屬看護時，雖無現
    實看護費之支出，但應衡量及比照僱用職業護士看護情形，
    認被害人受有相當於看護費之損害，得向賠償義務人求償，
    始符公平原則（最高法院88年度台上字第1827號、94年度台
    上字第1543號判決意旨參照）。
　②本院審酌原告於109年2月9日發生本件車禍因右側脛骨幹閉鎖
    性骨折及第2、3腰椎壓迫性骨折在嘉義醫院住院行右側脛骨
    開放性復位手術，至109年2月16日出院，住院8日；於109年
    2月22日因腰椎第2、3節壓迫性骨折住院至109年3月1日出院
    ，住院9日，於住院期間及出院後3個月內需專人全日看護；
    於109年6月5日在聖馬定醫院住院接受關節清創手術及旋轉
    肌破裂修補手術，肌腱切開手術，於109年6月13日出院，共
    計住院9天，住院期間及出院後1個月需專人照顧，有二醫院
    之診斷證明書醫囑欄及聖馬爾定醫院111年7月11日函文可參
    （刑事卷第95至99頁、本院卷第401頁），故原告應有5個月
    時間需專人照顧，原告主張以每月10,000元計算看護費用，
    並無高出一般看護市場行情，依此計算，原告請求配偶自行
    照顧費用50,000元（計算式：10,000元×5月＝50,000元），
    為有理由。逾此範圍之請求，則不應准許
　⑵原告主張因本件事故受傷，購買輪椅、助行器、強力矯正高
    背帶等醫療器材17,580元及購買弘安、啄木鳥、照安藥局等
    生活耗品費47,817元及支出交通費用300元（如附表所示）
    ，共計支出65,697元，已提出收據為憑據，可認屬實，且為
    被告所不爭執，為有理由，應予准許。
　⑶此部分原告得請求之費用合計為115,697元（計算式：50,000
    ＋65,697＝115,697元）。　
  ⒊日後復健及交通費用112,800元：
　  原告雖請求後續2年每月2次復健治療費用及前往復健交通費
    ，然原告並未提出相當事證證明其後仍有每月回診及復健之
    必要性，故原告此部分請求，並非有據，難以准許。
　⒋精神慰撫金：按不法侵害他人之人格權，被害人受有非財產
    上損害，請求加害人賠償相當金額之慰撫金時，法院對於慰
    撫金之量定，應斟酌實際加害情形、所造成之影響、被害人
    所受精神上痛苦之程度、雙方之身分、地位、經濟狀況及其
    他各種情形，以核定相當之數額（最高法院47年台上字第12
    21號、51年台上字第223號判例意旨參照）。爰審酌原告因
    被告上開過失傷害行為而受有系爭傷害，影響正常生活及工
    作，造成生活上不便，精神上自受有相當之痛苦，並考量原
    告自陳小學畢業，案發時已退休，依靠勞保退休金生活，經
    濟狀況小康，被告自陳大學畢業，從事教師工作，經濟狀況
    小康，月薪約5至6萬元，及兩造之財產資力（此有兩造稅務
    電子閘門財產所得調件明細表附於限制閱覽卷內可查）等一
    切情狀，認原告請求被告賠償精神慰撫金11,000元，應為適
    當。
  ⒍綜上，原告得請求被告給付醫療費用270,503元、長期照護費
    用(含耗品)115,697元及精神慰撫金11,000元之損害賠償額
    ，合計為397,200元（計算式：270,503＋115,697＋11,000元＝
    397,200）。逾此範圍之請求，則屬無理由，應予駁回。
  ㈥按損害之發生或擴大，被害人與有過失者，法院得減輕賠償
    金額，或免除之；重大之損害原因，為債務人所不及知，而
    被害人不預促其注意或怠於避免或減少損害者，為與有過失
    ；前二項之規定，於被害人之代理人或使用人與有過失者，
    準用之，民法第217 條定有明文。該項規定之目的，在謀求
    加害人與被害人間之公平，故在裁判上法院得以職權減輕或
    免除之。查本件車禍之發生，被告與訴外人侯文雄均有過失
    ，已如前述，本院審酌本件車禍發生之經過及雙方過失情節
    輕重，認被告之過失程度為30％，訴外人侯文雄之過失程度
    為70％，訴外人侯文雄既為原告之使用人，原告自應承受訴
    外人侯文雄之過失，故依此酌減被告之賠償責任，原告得請
    求被告賠償之金額為119,160元（計算式：397,200元×30％＝1
    19,160元）。
　㈦按保險人依本法規定所為之保險給付，視為被保險人損害賠
    償金額之一部分，被保險人受賠償請求時，得扣除之，強制
    汽車責任保險法第32條定有明文。查原告因本件車禍業已領
    取強制汽車責任險保險金85,911元，提出國泰產險賠款通知
    單及存摺交易明細為證（本院卷第63、65頁），此為被告所
    不爭執，依上規定，原告所能請求之損害賠償金額，應再扣
    除上開已領取之保險金，從而，扣除上開金額後，原告得請
    求被告給付之損害賠償額為33,249元（計算式：119,160－85
    ,911＝33,249）。
四、綜上所述，原告依侵權行為之法律關係，請求被告給付33,2
    49元，及自刑事附帶民事訴訟起訴狀繕本送達翌日即111年2
    月23日（附民卷第5頁）起至清償日止，按年息5％計算之利
    息，為有理由，應予准許。逾此範圍所為之請求，為無理由
    ，應予駁回。
五、本件原告勝訴部分係就民事訴訟法第427條第1項訴訟適用簡
    易程序所為被告部分敗訴之判決，依同法第389條第1項第3
    款之規定，應依職權宣告假執行，並依同法第392條第2 項
    規定，依聲請宣告被告於預供擔保後，得免為假執行。此部
    分原告陳明願供擔保，請准宣告假執行，無非係促請本院依
    職權為假執行之發動，自無為准駁諭知之必要。至原告敗訴
    部分，其假執行之聲請失所附麗，應併予駁回。
六、本件事證已臻明確，兩造其餘攻擊防禦方法，經審核認均不
    足以影響判決結果，爰不逐一論述，附此敘明。
七、本件係刑事附帶民事訴訟，而由本院刑事庭移送民事庭者，
    依法不需徵收裁判費，且至本件言詞辯論終結時，亦未發生
    其他訴訟費用，故無庸為訴訟費用之諭知，併予敘明。　　
中　　華　　民　　國　　111 　年　　10　　月　　4 　　日
                  臺灣嘉義地方法院嘉義簡易庭
                                  法　官　羅紫庭
以上正本係照原本作成。
如對本判決上訴，須於判決送達後20日內向本庭（嘉義市文化路
308之1號）提出上訴狀（均須按他造當事人之人數附繕本）。如
委任律師提起上訴者，應一併繳納上訴審裁判費。
中　　華　　民　　國　　111 　年　　10　　月　　4 　　日
                                  書記官  江柏翰　　
附表：醫療器材及生活耗品
(一)醫療器材     項次 日期（民國） 品名 金額（新臺幣） 頁碼 1 109.2.27 強力矯形高背架 13,000元 第309頁 2 109.3.1 助行器 780元 第311頁 3 109.3.5 輪椅 3,800元 第313頁    17,580元  (二)生活耗品(弘安藥局)     項次 日期(民國) 品名 金額(新臺幣) 頁碼 1 109.3.10 成人尿布 249元 第239頁 2 109.4.21 成人尿布 219元 第239頁 3 109.4.23 成人尿布 179元 第239頁 4 109.5.2 成人尿布 179元 第241頁 5 109.5.8 成人尿布 179元 第241頁 6 109.5.16 成人尿布 179元 第243頁 7 109.5.20 成人尿布 179元 第241頁 8 109.5.28 成人尿布 179元 第243頁 9 109.5.24 成人尿布 179元 第241頁 10 109.5.29 桂格燕麥 289元 第239頁 11 109.6.1 成人尿布 169元 第245頁 12 109.6.2 成人尿布 169元 第247頁 13 109.6.4 成人尿布 169元 第245頁 14 109.6.6 成人尿布 169元 第245頁 15 109.6.7 成人尿布 169元 第247頁 16 109.6.9 成人尿布 169元 第245頁 17 109.6.11 成人尿布 169元 第247頁 18 109.6.14 成人尿布 169元 第247頁 19 109.6.17 成人尿布 169元 第243頁 20 109.6.18 成人尿布 169元 第243頁 21 109.6.20 成人尿布 169元 第249頁 22 109.6.21 成人尿布 169元 第249頁 23 109.6.25 成人尿布 169元 第249頁 24 109.6.27 成人尿布 169元 第249頁 25 109.6.28 成人尿布 169元 第251頁 26 109.6.29 成人尿布 487元 第251頁 27 109.7.9 成人尿布 175元 第251頁 28 109.7.11 成人尿布 175元 第251頁 29 109.7.16 成人尿布 175元 第253頁 30 109.7.17 成人尿布 175元 第253頁 31 109.7.19 成人尿布 175元 第253頁 32 109.7.24 成人尿布 175元 第253頁 33 109.7.25 成人尿布 350元 第255頁 34 109.7.30 成人尿布 175元 第255頁 35 109.8.1 成人尿布 175元 第255頁 36 109.8.4 成人尿布 175元 第257頁 37 109.8.6 成人尿布 175元 第255頁 38 109.8.6 成人尿布 175元 第257頁 39 109.8.8 成人尿布 175元 第257頁 40 109.8.10 成人尿布 175元 第257頁 41 109.8.12 成人尿布 199元 第259頁 42 109.8.14 成人尿布 175元 第259頁 43 109.8.16 成人尿布 175元 第259頁 44 109.8.18 成人尿布 175元 第259頁 45 109.8.20 成人尿布 175元 第261頁 46 109.8.21 桂格高鈣奶粉 545元 第261頁 47 109.8.21 成人尿布 175元 第261頁 48 109.8.24 成人尿布 175元 第263頁 49 109.8.26 成人尿布 175元 第261頁 50 109.8.27 成人尿布 175元 第263頁 51 109.8.29 成人尿布 175元 第263頁 52 109.8.31 成人尿布 175元 第263頁 53 109.9.2 成人尿布 175元 第265頁 54 109.9.4 成人尿布 175元 第265頁 55 109.9.7 成人尿布 175元 第265頁 56 109.9.9 成人尿布 175元 第265頁 57 109.9.11 成人尿布 175元 第265頁 58 109.9.13 成人尿布 175元 第265頁 59 109.9.16 成人尿布 175元 第267頁 60 109.9.19 成人尿布 175元 第267頁 61 109.9.21 成人尿布 175元 第267頁 62 109.9.23 成人尿布 175元 第267頁 63 109.9.26 成人尿布 175元 第267頁 64 109.9.28 成人尿布 175元 第267頁 65 109.9.30 成人尿布 175元 第269頁 66 109.9.30 桂格燕麥 289元 第269頁 67 109.10.2 成人尿布 175元 第269頁 68 109.10.5 成人尿布 175元 第269頁 69 109.10.7 成人尿布 175元 第269頁 70 109.10.9 成人尿布 175元 第271頁 71 109.10.11 成人尿布 175元 第271頁 72 109.10.16 成人尿布 175元 第271頁 73 109.10.18 成人尿布 175元 第271頁 74 109.10.18 桂格高鈣奶粉 549元 第273頁 75 109.10.20 成人尿布 189元 第273頁 76 109.10.23 成人尿布 175元 第269頁 77 109.10.26 成人尿布 175元 第271頁 78 109.10.28 成人尿布 175元 第271頁 79 109.10.30 成人尿布 175元 第273頁 80 109.11.1 成人尿布 175元 第275頁 81 109.11.4 成人尿布 175元 第273頁 82 109.11.6 成人尿布 175元 第275頁 83 109.11.9 成人尿布 175元 第275頁 84 109.11.14 成人尿布 175元 第275頁 85 109.11.21 成人尿布 175元 第273頁 86 109.11.26 成人尿布 175元 第273頁 87 109.12.9 成人尿布 179元 第277頁 88 109.12.18 成人尿布 179元 第275頁 89 109.12.18 桂格高鈣奶粉 549元 第277頁 90 109.12.26 成人尿布 179元 第275頁 91 110.1.6 成人尿布 179元 第277頁 92 110.1.13 成人尿布 179元 第279頁 93 110.1.18 成人尿布 179元 第279頁 94 110.1.25 成人尿布 179元 第277頁 95 110.1.30 成人尿布 179元 第277頁 96 110.2.5 成人尿布 179元 第277頁 97 110.2.14 成人尿布 179元 第279頁 98 110.2.18 成人尿布 179元 第279頁 99 110.2.24 成人尿布 179元 第279頁 100 110.3.2 成人尿布 179元 第281頁 101 110.3.5 成人尿布 179元 第281頁 102 110.3.13 成人尿布 179元 第281頁 103 110.3.23 成人尿布 179元 第279頁 104 110.4.6 成人尿布 175元 第281頁 105 110.4.20 成人尿布 175元 第281頁 106 110.5.10 成人尿布 175元 第281頁 107 110.5.30 成人尿布 175元 第283頁 108 110.6.10 成人尿布 175元 第283頁 109 110.6.22 成人尿布 175元 第283頁 110 110.7.5 桂格高鈣奶粉 549元 第283頁 111 110.7.5 成人尿布 179元 第285頁 112 110.7.13 成人尿布 179元 第283頁 113 110.7.13 成人尿布 309元 第285頁 114 110.7.22 成人尿布 179元 第285頁 115 110.8.8 成人尿布 179元 第285頁 116 110.8.17 成人尿布 179元 第285頁 117 110.8.25 成人尿布 179元 第285頁 118 110.8.31 成人尿布 179元 第283頁 119 110.9.13 成人尿布 179元 第287頁 120 110.9.24 成人尿布 179元 第287頁 121 110.10.5 成人尿布 169元 第287頁 122 110.10.12 成人尿布 208元 第287頁 123 110.10.17 成人尿布 537元 第287頁 124 110.10.22 桂格高鈣奶粉 549元 第287頁 125 110.11.9 成人尿布 1,014元 第289頁 126 110.12.8 成人尿布 1,072元 第289頁 127 110.12.30 成人尿布 1,072元 第289頁 128 111.1.21 成人尿布 1,044元 第289頁 129 111.2.14 成人尿布 1,017元 第289頁 130 111.4.9 成人尿布 179元 第289頁 131 111.4.24 成人尿布 179元 第291頁 132 111.5.5 成人尿布 728元 第291頁 133 111.5.15 成人尿布 179元 第291頁 134 111.5.22 成人尿布 179元 第293頁 合計   31,661元  (三)生活耗品（啄木鳥藥局)     
項次 日期（民國） 品名 金額（新臺幣） 頁碼 1 109.2.9 成人尿布 239元 第297頁 2 109.2.22 成人尿布 239元 第297頁 3 109.3.1 成人尿布 239元 第297頁 4 109.3.13 成人尿布 448元 第297頁 5 109.3.20 成人尿布 448元 第297頁 6 109.3.25 成人尿布 448元 第297頁 7 109.3.29 成人尿布 448元 第297頁 8 109.4.3 成人尿布 448元 第297頁 9 109.4.7 成人尿布 179元 第297頁 10 109.4.10 桂格燕麥 179元 第299頁 11 109.4.13 成人尿布 179元 第299頁 12 109.4.14 成人尿布 179元 第299頁 13 109.4.17 成人尿布 179元 第299頁 14 109.4.19 成人尿布 179元 第299頁 15 109.4.25 成人尿布 990元 第299頁 16 109.4.25 成人尿布 179元 第299頁 17 109.4.27 成人尿布 179元 第299頁 18 109.4.29 成人尿布 170元 第299頁 19 109.4.30 毛巾 65元 第301頁 20 109.5.4 成人尿布 179元 第301頁 21 109.5.6 成人尿布 179元 第301頁 22 109.5.11 成人尿布 179元 第301頁 23 109.5.11 濕紙巾與香皂 100元 第301頁 24 109.5.13 成人尿布 179元 第301頁 25 109.5.15 成人尿布 199元 第301頁 26 109.5.19 成人尿布 179元 第301頁 27 109.5.21 成人尿布 990元 第301頁 28 109.5.22 成人尿布 179元 第303頁 29 109.5.26 成人尿布 179元 第303頁 30 109.5.30 成人尿布 179元 第303頁 31 109.6.23 成人尿布 169元 第303頁 32 109.6.23 成人尿布 589元 第303頁 33 109.7.1 成人尿布 169元 第303頁 34 109.7.6 成人尿布 169元 第303頁 35 109.7.7 成人尿布 169元 第303頁 36 109.7.13 成人尿布 169元 第303頁 37 109.7.14 成人尿布 169元 第305頁 38 109.7.21 成人尿布 169元 第305頁 39 109.7.22 成人尿布 169元 第305頁 40 109.7.26 成人尿布 1,368元 第305頁 41 109.7.28 成人尿布 169元 第305頁 合計   11,813元  (四)生活耗品（照安藥局)     項次 日期(民國) 品名 金額(新臺幣) 頁碼 1 109.2.17 紅藥水、紗布、棉棒、透氣膠帶 91元 第309頁 2 109.3.2 透氣膠帶 19元 第頁 3 109.3.5 大支棉棒 16元 第313頁 4 109.3.7 便秘通腸劑 12元 第313頁 5 109.3.9 濕紙巾 15元 第315頁 6 109.3.14 濕紙巾 15元 第315頁 7 109.3.16 金紅膏創傷藥 315元 第315頁 8 109.3.17 便秘通腸劑 12元 第315頁 9 109.3.19 濕紙巾 15元 第317頁 10 109.3.24 濕紙巾 15元 第317頁 11 109.3.25 濕紙巾 15元 第317頁 12 109.3.27 濕紙巾 15元 第319頁 13 109.3.30 紅藥水 31元 第319頁 14 109.4.1 醫療耗材 398元 第319頁 15 109.4.3 便秘通腸劑二個 30元 第319頁 16 109.4.5 紗布 18元 第321頁 17 109.4.7 濕紙巾 15元 第321頁 18 109.4.9 便秘通腸劑 12元 第321頁 19 109.4.12 便秘通腸劑 12元 第321頁 20 109.4.13 便秘通腸劑 12元 第323頁 21 109.4.14 便秘通腸劑 12元 第323頁 22 109.4.15 醫療耗材 29元 第323頁 23 109.4.17 便秘通腸劑 12元 第323頁 24 109.4.19 便秘通腸劑 12元 第325頁 25 109.4.20 便秘通腸劑 12元 第325頁 26 109.4.22 醫療耗材 57元 第325頁 27 109.4.23 濕紙巾 15元 第325頁 28 109.4.25 便秘通腸劑 12元 第327頁 29 109.5.1 便秘通腸劑 12元 第327頁 30 109.5.3 便秘通腸劑 12元 第327頁 31 109.5.5 醫療耗材 227元 第327頁 32 109.5.6 便秘通腸劑 12元 第329頁 33 109.5.7 人工皮 35元 第329頁 34 109.5.12 便秘通腸劑 12元 第329頁 35 109.5.15 便秘通腸劑 12元 第331頁 36 109.5.16 便秘通腸劑 12元 第331頁 37 109.5.19 便秘通腸劑 12元 第331頁 38 109.5.22 便秘通腸劑 12元 第331頁 39 109.5.24 醫療耗材 50元 第333頁 40 109.5.26 便秘通腸劑 12元 第333頁 41 109.5.29 濕紙巾 15元 第333頁 42 109.6.1 便秘通腸劑 12元 第335頁 43 109.6.2 濕紙巾 15元 第335頁 44 109.6.4 大支棉棒 16元 第337頁 45 109.6.4 便秘通腸劑 12元 第337頁 46 109.6.5 人工皮 35元 第337頁 47 109.6.6 便秘通腸劑 12元 第339頁 48 109.6.6 醫療耗材 3元 第339頁 49 109.6.16 便秘通腸劑 12元 第345頁 50 109.6.18 高鈣奶粉 1,090元 第345頁 51 109.6.18 濕紙巾 15元 第345頁 52 109.6.20 人工皮 35元 第345頁 53 109.6.23 濕紙巾 15元 第347頁 54 109.6.26 人工皮 35元 第347頁 55 109.6.29 醫療耗材 380元 第347頁 56 109.7.3 人工皮 35元 第349頁 57 109.7.12 醫療耗材 159元 第349頁 58 109.7.12 人工皮 35元 第349頁 59 109.9.8 醫療耗材 150元 第351頁 60 109.10.30 醫療耗材 95元 第353頁 61 109.11.19 醫療耗材 380元 第353頁 62 109.12.11 醫療耗材 28元 第355頁 63 110.5.18 醫療耗材 95元 第357頁 合計   4,343元  (五)交通費     1 109.2.28 聖馬爾定醫院機車停車費 10元 第309頁 2 109.3.7 同上 10元 第311頁 3 109.3.23 同上 10元 第317頁 4 109.5.9 同上 10元 第329頁 5 109.5.30 同上 10元 第335頁 6 109.5.30 同上 10元 第335頁 7 109.6.5 同上 10元 第337頁 8 109.6.5 同上 10元 第339頁 9 109.6.6 同上 10元 第339頁 10 109.6.7 同上 10元 第341頁 11 109.6.7 同上 10元 第341頁 12 109.6.7 同上 10元 第341頁 13 109.6.9 同上 10元 第341頁 14 109.6.11 同上 10元 第343頁 15 109.6.11 同上 10元 第343頁 16 109.6.12 同上 10元 第343頁 17 109.6.12 同上 10元 第343頁 18 109.6.20 同上 10元 第347頁 19 109.7.31 同上 10元 第349頁 20 109.10.3 同上 10元 第351頁 21 109.10.3 同上 10元 第351頁 22 109.10.24 同上 10元 第351頁 23 109.10.28 同上 10元 第353頁 24 109.10.29 同上 10元 第353頁 25 110.1.6 同上 10元 第355頁 26 110.1.6 同上 10元 第355頁 27 110.11.7 同上 10元 第355頁 28 110.1.28 同上 10元 第357頁 29 110.4.22 同上 10元 第357頁 30 110.7.15　 同上 10元 第357頁 合計   300元  總計   65,697元